臺灣臺北地方法院刑事判決　　　　　　　99年度易字第3262號
公　訴　人　臺灣臺北地方法院檢察署檢察官
被　　　告　王丁欽
上列被告因重利等案件，經檢察官聲請以簡易判決處刑（九十九
年度偵字第一六○六五號），本院認不宜以簡易判決處刑（九十
九年度簡字第四○六六號）而改依通常程序進行，判決如下：
    主  文
王丁欽所犯如附表所示各罪，各處如附表「宣告刑」欄所示之刑
，如易科罰金，均以新臺幣壹仟元折算壹日；如附表「應沒收之
物」欄所示之物均沒收。有期徒刑部分應執行有期徒刑陸月，如
易科罰金，以新臺幣壹仟元折算壹日。
    事  實
一、王丁欽（綽號阿九）因無業，復遭前雇主積欠薪水，遂自民
    國九十八年間起，或基於重利之犯意，或與姓名年籍不詳綽
    號「阿欽」之成年男子共同基於重利之犯意聯絡，以借款新
    臺幣（下同）一萬元先預扣二千元利息，再以每三天攤還本
    利一千元，攤還十次之方式（即俗稱「日仔會」），或以借
    款一萬元先預扣一千元利息，再以每七天不攤還本金而繳納
    一千元利息至返還本金為止之方式（即俗稱「期仔會」），
    經營地下錢莊，並由王丁欽負責收取本息。王丁欽等人於如
    附表編號第一號至第六號所示之時間、地點，乘如附表編號
    第一號至第六號所示之人需款急迫之際，以如附表所示方式
    貸予款項給亟需金錢週轉之如附表編號第一號至第六號所示
    之蕭莊敬、陳建銘、黃俊杰、劉明哲、左偉國、陳清榮等計
    程車司機，且要求如附表編號第一號至第六號所示之借款人
    同時簽發本票，並提供駕駛執照、行車執照、國民身分證、
    執業登記證等證件影本作為擔保，嗣並依王丁欽或阿欽之指
    示，按期以交付現金之方式繳付本利或利息，因而向如附表
    編號第一號至第六號所示之借款人取得與原本顯不相當之重
    利（王丁欽犯重利罪之犯罪時間、地點、方式詳如附表編號
    第一號至第六號所示）。
二、王丁欽另基於恐嚇之犯意，於如附表編號第七號所示之時間
    、地點，以如附表編號第七號所示之方式，恐嚇蕭莊敬，使
    蕭莊敬心生畏懼，致生危害於安全。嗣於九十九年六月三十
    日十五時十分許，王丁欽至臺北市信義區○○○路○段三八
    五號前向陳清榮收取一千元、向陳建銘收取五百元利息款項
    時，為警當場查獲，並在其身上扣得其所有之如附表一編號
    一、二號所示之物，在其騎乘之車牌號碼八ＨＡ－六五二號
    機車置物箱內扣得其所有之如附表一編號四、五號所示之物
    及非其所有之如附表一編號第六至十七號所示之物，再經警
    持本院所核發九十九年度聲搜字第九六○號搜索票，至其臺
    北市○○區○○街一五六巷八十一號四樓住處實施搜索，扣
    得其所有之如附表一編號三號所示之物，而悉上情。
三、案經臺北市政府警察局刑事警察大隊移送臺灣臺北地方法院
    檢察署檢察官偵查聲請以簡易判決處刑，本院認不宜以簡易
    判決處刑而改依通常程序進行。
    理  由
壹、程序方面即本案證據之證據能力之認定：
一、證人蕭莊敬於檢察官偵查中所為之供詞，業經具結，有結文
    在卷為憑，且偵查中檢察官向被告以外之人所取得之陳述，
    原則上均能遵守法律規定，不致違法取供，其可信性極高，
    並無顯有不可信之情況，是該證人於檢察官偵查中之供詞，
    依刑事訴訟法第一百五十九條之一第二項之規定，顯具有證
    據能力，且被告王丁欽於本院審理中亦未爭執該證據之證據
    能力，是該證據依法自得為本案之證據。
二、另本判決所引用認定被告犯有本案犯行之其餘書面供述證據
    資料，因被告於本院審理中並未爭執該等證據之證據能力，
    復未於言詞辯論終結前聲明異議，本院審酌該等證據作成時
    之情況，並無不宜作為證據之情事，依刑事訴訟法第一百五
    十九條之五之規定，自得作為證據。
貳、實體方面：
一、上開事實，業據被告於本院審理中自白不諱，核與證人蕭莊
    敬於警詢、偵訊中證述情節相符，並經證人陳建銘、黃俊杰
    、劉明哲、左偉國、陳清榮等人於警詢中陳述明確，復有被
    告所使用之0000000000號行動電話來電之照片等
    在卷可按，復有扣案之如附表一編號一至七號所示之物可佐
    。是被告之任意性自白顯與事實相符。本案事證明確，被告
    犯行堪以認定，應予依法論科。
二、核被告所為，係犯如附表「所犯法條及罪名」欄所示之罪。
    被告與姓名年籍不詳綽號「阿欽」之成年男子間，就如附表
    編號第一、二號所示之犯行，有犯意聯絡及行為分擔，均為
    共同正犯（聲請簡易判決處刑書未論以共同正犯，應予補充
    ）。被告於如附表編號第一號、第三號、第四號、第六號所
    示之時、地對如附表編號一號、第三號、第四號、第六號所
    示之借款人為重利犯行，均各係基於接續犯意而對各該被害
    人為重利犯行，各為接續犯，應各僅論以一罪。被告所犯如
    附表所示七罪，犯意各別，應予分論併罰。爰審酌被告之前
    科素行、為前開重利犯行之犯罪動機、目的在於牟利、手段
    、放款金額、放款利息額度、乘他人急迫而取得與原本顯不
    相當之重利，對金融程序已造成危害，所為恐嚇犯行並對告
    訴人蕭莊敬造成心理壓力、被告之生活狀況、國中畢業之智
    識程度，暨被告犯罪後坦承犯行，頗知悔悟，態度尚佳等一
    切情狀，就被告所犯如附表所示各罪，各量處如主文所示之
    刑及定其應執行之刑，並均諭知易科罰金之折算標準。扣案
    如附表一編號一號所示之物，其中五百元為供被告犯本案附
    表編號第二號所示重利罪所得之物，另一千元為供被告犯本
    案附表編號第六號所示重利罪所得之物；如附表一編號二號
    所示之物，為供被告犯本案各罪所用之物，如附表一編號三
    至五號所示之物，為供被告犯本案重利罪所用之物，且均為
    被告所有，依法均應予以宣告沒收。至扣案如附表一編號第
    六至十七號所示之物，雖為被告持有中，然該等本票均係借
    款人簽發供擔保之用，為借款人借款之憑證，被告縱有收取
    與原本顯不相當之利息，然就本金之債權仍得持前開憑證合
    法行使權利，於借款人清償債務時，仍須返還前開本票於借
    款人，顯非被告所有之物，其餘證件影本等資料，被告稱會
    於借款人清償款項完畢時一併返還借款人（見本院九十九年
    十二月二十四日審判筆錄）等語，顯非屬被告所有，是如附
    表一編號第六至十七號所示之物，依法自均不得宣告沒收。
    又被告是否對如附表一編號第八至十七號所示之本票名義人
    為重利之犯行，未經起訴，且與本案論罪科刑部分並無實質
    上一罪或裁判上一罪之關係，本院不得加以審理，此部分自
    應由檢察官另為適法之處理，附此敘明。
據上論斷，應依刑事訴訟法第二百八十四條之一、第二百九十九
條第一項前段，刑法第二十八條、第三百四十四條、第三百零五
條、第四十一條第一項前段、第五十一條第五款、第三十八條第
一項第二款、第三款，刑法施行第一條之一第一項、第二項前段
，判決如主文。
本案經檢察官葉雅婷到庭執行職務
中    華    民    國   100    年    1     月    7     日
                  刑事第十一庭  法  官  黃紹紘
以上正本證明與原本無異。
如不服本判決應於收受送達後十日內向本院提出上訴書狀，並應
敘述具體理由；其未敘述上訴理由者，應於上訴期間屆滿後二十
日內向本院補提理由書（均須按他造當事人之人數附繕本）「切
勿逕送上級法院」。告訴人或被害人如對於本判決不服者，應具
備理由請求檢察官上訴，其上訴期間之計算係以檢察官收受判決
正本之日期為準。
                                書記官  陳靜君
中    華    民    國   100    年    1     月    17    日
附表：
┌─┬──┬─────┬─────┬────┬────┬───┐
│編│犯罪│犯罪地點  │犯罪方式  │所犯法條│宣告刑（│應沒收│
│號│時間│          │          │及罪名  │即主文）│之物  │
├─┼──┼─────┼─────┼────┼────┼───┤
│一│九十│臺北市松山│蕭莊敬因急│刑法第三│王丁欽共│扣案如│
│  │八年│區○○○路│需用錢，遂│百四十四│同乘他人│附表一│
│  │八月│十一號    │撥打○九八│條之重利│急迫，貸│編號二│
│  │間某│          │三○一八三│罪。    │以金錢，│至五號│
│  │日  │          │一一號行動│        │而取得與│所示之│
│  │    │          │電話向姓名│        │原本顯不│物均沒│
│  │    │          │年籍不詳綽│        │相當之重│收。  │
│  │    │          │號阿欽之成│        │利，處有│      │
│  │    │          │年男子借款│        │期徒刑│      │
│  │    │          │二萬元，其│        │月，如易│      │
│  │    │          │中一萬元為│        │科罰金，│      │
│  │    │          │日仔會，另│        │以新臺幣│      │
│  │    │          │一萬元為期│        │壹仟元折│      │
│  │    │          │仔會，蕭莊│        │算壹日。│      │
│  │    │          │敬並簽立六│        │        │      │
│  │    │          │萬元本票，│        │        │      │
│  │    │          │同時交付國│        │        │      │
│  │    │          │民身分證影│        │        │      │
│  │    │          │本、駕駛執│        │        │      │
│  │    │          │照影本、執│        │        │      │
│  │    │          │業登記證影│        │        │      │
│  │    │          │本、行車執│        │        │      │
│  │    │          │照影本等供│        │        │      │
│  │    │          │作擔保，王│        │        │      │
│  │    │          │丁欽負責以│        │        │      │
│  │    │          │○九八一七│        │        │      │
│  │    │          │二三五八六│        │        │      │
│  │    │          │號行動電話│        │        │      │
│  │    │          │與蕭莊敬聯│        │        │      │
│  │    │          │絡收取本息│        │        │      │
│  │    │          │之事，阿欽│        │        │      │
│  │    │          │、王丁欽因│        │        │      │
│  │    │          │而共同獲取│        │        │      │
│  │    │          │與原本顯不│        │        │      │
│  │    │          │相當之重利│        │        │      │
│  │    │          │。        │        │        │      │
│  ├──┼─────┼─────┤        │        │      │
│  │九十│不詳處所  │蕭莊敬因需│        │        │      │
│  │八年│          │款孔急，以│        │        │      │
│  │九月│          │同一方式向│        │        │      │
│  │間某│          │阿欽借款二│        │        │      │
│  │日  │          │萬元，王丁│        │        │      │
│  │    │          │欽負責以上│        │        │      │
│  │    │          │開行動電話│        │        │      │
│  │    │          │與蕭莊敬聯│        │        │      │
│  │    │          │絡收取本息│        │        │      │
│  │    │          │之事，而共│        │        │      │
│  │    │          │同獲取與原│        │        │      │
│  │    │          │本顯不相當│        │        │      │
│  │    │          │之重利，蕭│        │        │      │
│  │    │          │莊敬共已約│        │        │      │
│  │    │          │交本息九萬│        │        │      │
│  │    │          │元。      │        │        │      │
├─┼──┼─────┼─────┼────┼────┼───┤
│二│九十│臺北市忠孝│陳建銘因亟│刑法第三│王丁欽共│扣案如│
│  │八年│東路五段五│需用款，經│百四十四│同乘他人│附表一│
│  │十二│二二號前  │由名片廣告│條之重利│急迫，貸│編號二│
│  │月底│          │傳單知悉阿│罪。    │以金錢，│至五號│
│  │某日│          │欽經營地下│        │而取得與│所示之│
│  │    │          │錢莊放款，│        │原本顯不│物及新│
│  │    │          │遂與之聯絡│        │相當之重│臺幣伍│
│  │    │          │以日仔會之│        │利，處有│佰元均│
│  │    │          │方式借款，│        │期徒刑貳│沒收。│
│  │    │          │陳建銘並簽│        │月，如易│      │
│  │    │          │立三萬元本│        │科罰金，│      │
│  │    │          │票，同時交│        │以新臺幣│      │
│  │    │          │付國民身分│        │壹仟元折│      │
│  │    │          │證影本、執│        │算壹日。│      │
│  │    │          │業登記證影│        │        │      │
│  │    │          │本、行車執│        │        │      │
│  │    │          │照影本等供│        │        │      │
│  │    │          │作擔保，嗣│        │        │      │
│  │    │          │後並由王丁│        │        │      │
│  │    │          │欽負責收取│        │        │      │
│  │    │          │利息，而共│        │        │      │
│  │    │          │同獲取與原│        │        │      │
│  │    │          │本顯不相當│        │        │      │
│  │    │          │之重利。  │        │        │      │
├─┼──┼─────┼─────┼────┼────┼───┤
│三│九十│臺北市松山│黃俊杰因亟│刑法第三│王丁欽乘│扣案如│
│  │八年│區○○路四│需用款，遂│百四十四│他人急迫│附表一│
│  │十二│段統一超商│依路邊散發│條之重利│，貸以金│編號二│
│  │月初│          │面紙廣告上│罪。    │錢，而取│至五號│
│  │某日│          │之電話與王│        │得與原本│所示之│
│  │    │          │丁欽聯絡以│        │顯不相當│物均沒│
│  │    │          │期仔會之方│        │之重利，│收。  │
│  │    │          │式借款，黃│        │處有期徒│      │
│  │    │          │俊杰並簽立│        │刑月，│      │
│  │    │          │三萬元本票│        │如易科罰│      │
│  │    │          │，且交付國│        │金，以新│      │
│  │    │          │民身分證影│        │臺幣壹仟│      │
│  │    │          │本、駕駛執│        │元折算壹│      │
│  │    │          │照影本、行│        │日。    │      │
│  │    │          │車執照影本│        │        │      │
│  │    │          │及執業登記│        │        │      │
│  │    │          │證影本等供│        │        │      │
│  │    │          │作擔保，王│        │        │      │
│  │    │          │丁欽以此方│        │        │      │
│  │    │          │式獲取與原│        │        │      │
│  │    │          │本顯不相當│        │        │      │
│  │    │          │之重利。  │        │        │      │
│  ├──┼─────┼─────┤        │        │      │
│  │九十│不詳處所  │黃俊杰因急│        │        │      │
│  │九年│          │需用款，以│        │        │      │
│  │二月│          │上開同一方│        │        │      │
│  │初某│          │式向王丁欽│        │        │      │
│  │日  │          │借款一萬元│        │        │      │
│  │    │          │，王丁欽因│        │        │      │
│  │    │          │而獲取與原│        │        │      │
│  │    │          │本顯不相當│        │        │      │
│  │    │          │之重利。  │        │        │      │
├─┼──┼─────┼─────┼────┼────┼───┤
│四│九十│臺北市東興│劉明哲因急│刑法第三│王丁欽乘│扣案如│
│  │九年│街近八德路│需用款，遂│百四十四│他人急迫│附表一│
│  │三月│          │依夾放在車│條之重利│，貸以金│編號二│
│  │間某│          │窗玻璃借款│罪。    │錢，而取│至五號│
│  │日  │          │廣告上之○│        │得與原本│所示之│
│  │    │          │九八一七二│        │顯不相當│物均沒│
│  │    │          │三五八六號│        │之重利，│收。  │
│  │    │          │行動電話與│        │處有期徒│      │
│  │    │          │王丁欽聯絡│        │刑月，│      │
│  │    │          │以日仔會之│        │如易科罰│      │
│  │    │          │方式借款，│        │金，以新│      │
│  │    │          │劉明哲並簽│        │臺幣壹仟│      │
│  │    │          │立三萬元本│        │元折算壹│      │
│  │    │          │票，且交付│        │日。    │      │
│  │    │          │國民身分證│        │        │      │
│  │    │          │影本、駕駛│        │        │      │
│  │    │          │執照影本、│        │        │      │
│  │    │          │行車執照影│        │        │      │
│  │    │          │本及執業登│        │        │      │
│  │    │          │記證影本等│        │        │      │
│  │    │          │供作擔保，│        │        │      │
│  │    │          │王丁欽以此│        │        │      │
│  │    │          │方式獲取與│        │        │      │
│  │    │          │原本顯不相│        │        │      │
│  │    │          │當之重利（│        │        │      │
│  │    │          │劉明哲已清│        │        │      │
│  │    │          │償完畢）。│        │        │      │
│  ├──┼─────┼─────┤        │        │      │
│  │九十│不詳處所  │劉明哲因急│        │        │      │
│  │九年│          │需用款，以│        │        │      │
│  │四月│          │上開同一方│        │        │      │
│  │初某│          │式向王丁欽│        │        │      │
│  │日  │          │借款一萬元│        │        │      │
│  │    │          │，王丁欽因│        │        │      │
│  │    │          │而獲得與原│        │        │      │
│  │    │          │本顯不相當│        │        │      │
│  │    │          │之重利（劉│        │        │      │
│  │    │          │明哲已清償│        │        │      │
│  │    │          │完畢）。  │        │        │      │
│  ├──┼─────┼─────┤        │        │      │
│  │九十│不詳處所  │劉明哲因急│        │        │      │
│  │九年│          │需用款，以│        │        │      │
│  │六月│          │上開同一方│        │        │      │
│  │初某│          │式向王丁欽│        │        │      │
│  │日  │          │借款一萬元│        │        │      │
│  │    │          │，王丁欽因│        │        │      │
│  │    │          │而獲得與原│        │        │      │
│  │    │          │本顯不相當│        │        │      │
│  │    │          │之重利（劉│        │        │      │
│  │    │          │明哲已清償│        │        │      │
│  │    │          │完畢）。  │        │        │      │
├─┼──┼─────┼─────┼────┼────┼───┤
│五│九十│臺北市南京│左偉國因急│刑法第三│王丁欽乘│扣案如│
│  │九年│東路四段三│需用款，遂│百四十四│他人急迫│附表一│
│  │五月│一七巷口  │依夾放在車│條之重利│，貸以金│編號二│
│  │間某│          │前玻璃借款│罪。    │錢，而取│至五號│
│  │日  │          │名片上放款│        │得與原本│所示之│
│  │    │          │訊息所載之│        │顯不相當│物均沒│
│  │    │          │○九八一七│        │之重利，│收。  │
│  │    │          │二三五八六│        │處有期徒│      │
│  │    │          │號行動電話│        │刑貳月，│      │
│  │    │          │與王丁欽聯│        │如易科罰│      │
│  │    │          │絡以日仔會│        │金，以新│      │
│  │    │          │之方式借款│        │臺幣壹仟│      │
│  │    │          │，左偉國並│        │元折算壹│      │
│  │    │          │簽立三萬元│        │日。    │      │
│  │    │          │本票，同時│        │        │      │
│  │    │          │交付國民身│        │        │      │
│  │    │          │分證影本、│        │        │      │
│  │    │          │駕駛執照影│        │        │      │
│  │    │          │本、執業登│        │        │      │
│  │    │          │記證影本、│        │        │      │
│  │    │          │行車執照影│        │        │      │
│  │    │          │本等供作擔│        │        │      │
│  │    │          │保，王丁欽│        │        │      │
│  │    │          │以此方式獲│        │        │      │
│  │    │          │取與原本顯│        │        │      │
│  │    │          │不相當之重│        │        │      │
│  │    │          │利。      │        │        │      │
├─┼──┼─────┼─────┼────┼────┼───┤
│六│九十│臺北市和平│陳清榮因急│刑法第三│王丁欽乘│扣案如│
│  │九年│東路三段、│需用款，遂│百四十四│他人急迫│附表一│
│  │五月│嘉興街口  │依路邊發放│條之重利│，貸以金│編號二│
│  │二十│          │面紙上借款│罪。    │錢，而取│至五號│
│  │一日│          │廣告之○九│        │得與原本│所示之│
│  │    │          │八一七二三│        │顯不相當│物及新│
│  │    │          │五八六號行│        │之重利，│臺幣壹│
│  │    │          │動電話與王│        │處有期徒│仟元均│
│  │    │          │丁欽聯絡以│        │刑月，│沒收。│
│  │    │          │日仔會之方│        │如易科罰│      │
│  │    │          │式借款，陳│        │金，以新│      │
│  │    │          │清榮並簽立│        │臺幣壹仟│      │
│  │    │          │三萬元本票│        │元折算壹│      │
│  │    │          │，且提供國│        │日。    │      │
│  │    │          │民身分證、│        │        │      │
│  │    │          │駕駛執照、│        │        │      │
│  │    │          │行車執照及│        │        │      │
│  │    │          │執業登記證│        │        │      │
│  │    │          │等影本供作│        │        │      │
│  │    │          │擔保，王丁│        │        │      │
│  │    │          │欽以此方式│        │        │      │
│  │    │          │獲取與原本│        │        │      │
│  │    │          │顯不相當之│        │        │      │
│  │    │          │重利（陳清│        │        │      │
│  │    │          │榮業已還清│        │        │      │
│  │    │          │本息）。  │        │        │      │
│  ├──┼─────┼─────┤        │        │      │
│  │不詳│不詳處所  │陳清榮因急│        │        │      │
│  │時間│          │需用款，遂│        │        │      │
│  │    │          │以上開同一│        │        │      │
│  │    │          │方式向王丁│        │        │      │
│  │    │          │欽借款一萬│        │        │      │
│  │    │          │元，王丁欽│        │        │      │
│  │    │          │因而獲得與│        │        │      │
│  │    │          │原本顯不相│        │        │      │
│  │    │          │當之重利。│        │        │      │
├─┼──┼─────┼─────┼────┼────┼───┤
│七│九十│不詳處所  │以其所使用│刑法第三│王丁欽以│扣案如│
│  │九年│          │之○九八一│百零五條│加害身體│附表一│
│  │五月│          │七二三五八│之恐嚇危│之事，恐│編號二│
│  │十四│          │六號行動電│害安全罪│嚇他人致│號所示│
│  │日  │          │話傳送「皮│。      │生危害於│之物沒│
│  │    │          │一點沒關係│        │安全，處│收。  │
│  │    │          │幹感覺很差│        │拘役肆拾│      │
│  │    │          │他媽的小心│        │日，如易│      │
│  │    │          │一點回電阿│        │科罰金，│      │
│  │    │          │九」簡訊予│        │以新臺幣│      │
│  │    │          │蕭莊敬而恫│        │壹仟元折│      │
│  │    │          │嚇無力償還│        │算壹日。│      │
│  │    │          │高利貸款之│        │        │      │
│  │    │          │蕭莊敬，以│        │        │      │
│  │    │          │此加害身體│        │        │      │
│  │    │          │之事恐嚇蕭│        │        │      │
│  │    │          │莊敬，使蕭│        │        │      │
│  │    │          │莊敬心生畏│        │        │      │
│  │    │          │懼，致生危│        │        │      │
│  │    │          │害於安全。│        │        │      │
└─┴──┴─────┴─────┴────┴────┴───┘
附表一：
編號一號：新臺幣壹仟伍佰元（其中新臺幣伍佰元為自陳建銘處
所收取，另新臺幣壹仟元為自陳清榮處所收取）。
編號二號：0000000000號行動電話（含SIM卡）壹具
。
編號三號：空白本票壹本。
編號四號：空白記帳卡壹盒。
編號五號：放款廣告名片壹批。
編號六號：借款人黃俊杰資料壹批（含新臺幣三萬元本票貳張、
駕駛執照影本、行車執照影本、國民身分證影本、執業登記證影
本、客戶個人資訊壹張等資料）。
編號七號：借款人劉明哲資料壹批（含新臺幣三萬元本票壹張、
駕駛執照影本、國民身分證影本、執業登記證影本、客戶個人資
訊壹張等資料）。
編號八號：借款人黃傳福資料壹批（含新臺幣三萬元本票壹張、
駕駛執照影本、行車執照影本、國民身分證影本、執業登記證影
本等資料）。
編號九號：借款人劉邦麟資料壹批（含新臺幣三萬元本票壹張、
駕駛執照影本、行車執照影本、國民身分證影本、執業登記證影
本等資料）。
編號十號：借款人黃啟昌資料壹批（含新臺幣三萬元本票壹張、
駕駛執照影本、行車執照影本、國民身分證影本等資料）。
編號十一號：借款人陳泓賓資料壹批（含新臺幣五千元本票貳張
、行車執照影本、國民身分證影本、執業登記證影本、客戶個人
資訊壹張等資料）。
編號十二號：借款人李國基資料壹批（含新臺幣三萬元本票壹張
、行車執照影本、國民身分證影本、保險證影本等資料）。
編號十三號：借款人陳豐毅資料壹批（含新臺幣三萬元本票壹張
、駕駛執照影本、行車執照影本、國民身分證影本、執業登記證
影本等資料）。
編號十四號：借款人許博堯資料壹批（含新臺幣三萬元本票壹張
、國民身分證影本、客戶個人資訊壹張等資料）。
編號十五號：借款人黃瑞同資料壹批（含新臺幣三萬元本票壹張
、駕駛執照影本、行車執照影本、國民身分證影本、執業登記證
影本、客戶個人資訊壹張等資料）。
編號十六號：借款人陳福來資料壹批（含新臺幣三萬元本票壹張
、駕駛執照影本、行車執照影本、國民身分證影本、執業登記證
影本、客戶個人資訊壹張等資料）。
編號十七號：借款人白俊哲資料壹批（含新臺幣三萬元本票壹張
、駕駛執照影本、行車執照影本、國民身分證影本、執業登記證
影本、客戶個人資訊壹張等資料）。
附錄本案論罪科刑所犯法條全文
刑法第三百四十四條
乘他人急迫、輕率或無經驗貸以金錢或其他物品，而取得與原本
顯不相當之重利者，處一年以下有期徒刑、拘役或科或併科一千
元以下罰金。
刑法第三百零五條
以加害生命、身體、自由、名譽、財產之事，恐嚇他人致生危害
於安全者，處二年以下有期徒刑、拘役或三百元以下罰金。